【裁判字號】    98,附民,504
【裁判日期】    981111
【裁判案由】    傷害等
【裁判全文】
臺灣高雄地方法院刑事附帶民事訴訟判決
                                     98年度附民字第504號
原      告  乙○○
被      告  甲○○
上列被告因傷害等案件（本院98年度易字第927 號），經原告提
起附帶民事訴訟，請求損害賠償，本院判決如下︰
    主  文
被告應給付原告新臺幣參萬元，及自民國九十八年十一月四日起
至清償日止，按年息百分之五計算之利息。
原告其餘之訴駁回。
本判決第一項得假執行。
    事實及理由
一、原告主張：被告甲○○於民國95年12月12日16時45分前某時
    許，在高雄縣岡山鎮○○路190 號前（高速公路涵洞下），
    以石塊砸向原告乙○○車牌號碼VH─1641號自小客車駕駛座
    旁之車窗後，徒手抓原告之頭部撞擊上開自小客車駕駛座旁
    之車門，致原告受有左額顳部血腫（約3 ×3 公分）、雙側
    前臂多處瘀痕、左前臂大面積擦傷（約16×4 公分）等傷害
    ，致令原告除身體上之痛苦外，精神上所受之驚懼甚深，每
    思及此，仍心有餘悸，為此爰依民法第184 條第1 項前段、
    第195 條第1 項之規定，向被告請求非財產上之損害賠償等
    語，並聲明：被告應給付原告新台幣（下同）40萬元，及自
    起訴狀繕本送達之翌日起至清償日止按年息百分之5 計算之
    利息；並請宣告假執行。
二、被告則未提出任何主張與聲明。
三、按因犯罪而受損害之人，於刑事訴訟程序得附帶提起民事訴
    訟，對於被告及依民法負賠償責任之人，請求回復其損害；
    附帶民事訴訟之判決，應以刑事訴訟判決所認定之事實為據
    ，刑事訴訟法第487 條第1 項、第500 條前段分別定有明文
    。本件原告主張被告有上開傷害之事實，業據本院98年度易
    字第927 號刑事判決判處被告有期徒刑4 月，減為有期徒刑
    2 月在案，有該判決在卷可稽，是原告主張之上開事實，堪
    認真實。
四、又按因故意或過失，不法侵害他人之權利者，負損害賠償責
    任；不法侵害他人之身體、健康、名譽、自由、信用、隱私
    、貞操或不法侵害其他人格法益而情節重大者，被害人雖非
    財產上之損害，亦得請求賠償相當之金額，民法第184 條第
    1 項前段、第195 條第1 項前段分別有明文規定。再按身體
    被侵害者，關於非財產上之損害，加害人雖亦負賠償責任，
    但以相當之金額為限，民法第195 條第1 項定有明文，所謂
    相當，自應以實際加害情形與其身體影響是否重大，及被害
    者之身分地位與加害人經濟狀況等關係定之。且慰藉金之賠
    償須以人格權遭遇侵害，使精神上受有痛苦為必要，其核給
    之標準固與財產上損害之計算不同，然非不可斟酌雙方身分
    資力與加害程度，及其他各種情形核定相當之數額（最高法
    院47年台上字第1221號、51年台上字第223 號判例意旨參照
    ）。查本件被告有傷害原告身體之犯罪事實，業經本院上開
    刑事判決認定無訛，是原告依民法第184 條第1 項前段、第
    195 條第1 項之規定，請求被告給付非財產上損害賠償，洵
    屬有據。原告因受上開傷害，其身體權受被告不法侵害，精
    神上受有相當之痛苦，應可認定。本院審酌被告為國小畢業
    ，現無業，亦無收入，及其名下並無財產等情（有本院公務
    電話記錄、被告稅務電子閘門財產所得調件明細表在卷，附
    民卷第11～13頁）；原告學歷為國中畢業，現有工作，月薪
    約2 萬元，名下有房屋1 棟、土地4 筆、汽車2 輛等情（有
    本院公務電話記錄、原告稅務電子閘門財產所得調件明細表
    在卷，附民卷第6 ～10頁）；及被告傷害原告之方式、地點
    ，及原告所受之傷害程度等情形，認原告請求賠償之金額，
    被告以賠償3 萬元為相當。
五、從而，原告本於侵權行為之法律關係，請求被告給付之金額
    ，在3 萬元之範圍內，為有理由，應予准許；至逾此範圍及
    其餘之請求，則屬無據，應予駁回。再本件所命給付之金額
    未逾50萬元，爰依民事訴訟法第389 條第1 項第5 款規定，
    依職權就原告勝訴部分宣告假執行。
六、據上論結，本件原告之訴為一部有理由，一部無理由，依刑
    事訴訟法第502 條第1 項、第2 項，第491 條第10款，民事
    訴訟法第389 條第1 項第5 款，判決如主文。
中    華    民    國    98    年    11    月    11    日
                  刑事第十六庭  審判長法  官  曾逸誠
                                      法  官  姚水文
                                      法  官  王靖茹
以上正本證明與原本無異。
如不服本判決應於收受本判決後10日內向本院提出上訴書狀，並
應敘述具體理由，如未敘述上訴理由者，應於上訴期間屆滿後20
日內補提理由書狀於本院（均須按他造當事人之人數附繕本）「
切勿逕送上級法院」。
本判決非對於刑事訴訟之判決有上訴時不得上訴。
中    華    民    國    98    年    11    月    11    日
                                      書記官  陳鈺甯


司法院資訊處製作；財團法人民間司法改革基金會備份。
